【裁判字號】    98,簡上,1022
【裁判日期】    990106
【裁判案由】    詐欺
【裁判全文】
臺灣板橋地方法院刑事判決            98年度簡上字第1022號
上  訴  人  臺灣板橋地方法院檢察署檢察官
上  訴  人
即  被  告  庚○○
上列上訴人因被告詐欺案件，不服本院98年度簡字第5615號中華
民國98年7 月21日第一審判決（聲請簡易判決處刑案號：98年度
偵字第15765 號），提起上訴，及移送併案審理（臺灣新竹地方
法院檢察署98年度偵字第4233、4520、5178號，臺灣宜蘭地方法
院檢察署98年度偵字第3385號，臺灣彰化地方法院檢察署98年度
偵字第8023號），本院管轄之第二審合議庭判決如下：
    主  文
原判決撤銷。
庚○○幫助意圖為自己不法之所有，以詐術使人將本人之物交付
，處有期徒刑參月，如易科罰金，以新臺幣壹仟元折算壹日。
    事  實
一、庚○○依其智識程度及一般社會生活之通常經驗，可預見將
    其名義所開立之銀行帳戶提款卡、密碼等帳戶資料交予他人
    ，可能供作其他非法之用途，仍不違背其本意，竟基於幫助
    詐欺之犯意，於民國98年3 月初某日起至同年月15日間某日
    ，在不詳地點，將其所開立之合作金庫商業銀行新竹分行（
    下稱合作金庫）帳號0000000000000 號帳戶及元大商業銀行
    股份有限公司新竹分行（下稱元大銀行）帳號000000000000
    00號帳戶之提款卡及密碼等物交付予真實姓名年籍資料不詳
    之成年人，供該人及其所屬之詐騙集團使用，以便被害人匯
    款及詐欺集團成員取款之用。嗣該詐騙集團成員於取得上揭
    庚○○所開立之二個帳戶之提款卡及密碼後，即基於意圖為
    自己不法所有之犯意，於附表編號1 至6 所示之時間，以附
    表編號1 至6 所示之詐騙方式向己○○、辛○○、丁○○、
    丙○○、戊○○、甲○○施以詐術，致己○○等人因而陷於
    錯誤，依照該詐騙集團成員之指示至ATM 轉帳匯款至前揭庚○○所開立之二個帳戶內，均旋即遭該詐騙集團成員提領一
    空（總計詐得58,219元，詳細詐騙之時間、詐騙內容、匯款
    情形及金額均詳如附表編號1 至6 所示）；迨己○○等人察
    覺有異而報警處理，始經警循線查知上情。
二、案經臺北縣政府政府警察局海山分局移送臺灣板橋地方法院
    檢察署檢察官偵查後聲請簡易判決處刑，及新竹市警察局第
    一分局及臺中縣警察局霧峰分局報告臺灣新竹地方法院檢察
    署檢察官、宜蘭縣政府警察局羅東分局報告臺灣宜蘭地方法
    院檢察署檢察官、彰化縣政府警察局員林分局報告臺灣彰化
    地方法院檢察署檢察官偵查後移送併辦。
    理  由
壹、有關證據能力部分：刑事訴訟法第159 條第1 項雖規定，被
    告以外之人於審判外之言詞或書面陳述，除法律有規定外，
    不得作為證據。惟同法第159 條之5 明定：「被告以外之人
    於審判外之陳述，雖不符前4 條之規定，而經當事人於審判
    程序同意作為證據，法院審酌該言詞陳述或書面陳述作成時
    之情況，認為適當者，亦得為證據。」、「當事人、代理人
    或辯護人於法院調查證據時，知有第159 條第1 項不得為證
    據之情形，而未於言詞辯論終結前聲明異議者，視為有前項
    之同意。」，其立法理由在於傳聞證據未經當事人之反對詰
    問予以核實，乃排斥其證據能力。惟當事人如放棄對原供述
    人之反對詰問權，於審判程序表示同意該等傳聞證據可作為
    證據，此時，法院除認該傳聞證據欠缺適當性外，自可承認
    其證據能力。又當事人、代理人或辯護人於調查證據時，知
    有刑事訴訟法第159 條第1 項不得為證據之情形，卻表示「
    對於證據調查無異議」、「沒有意見」等意思，而未於言詞
    辯論終結前聲明異議者，應視為已有將該等傳聞證據採為證
    據之同意，最高法院93年度台上字第3533號、94年度台上字
    第2976號判決亦採同一見解。經查：本案被告庚○○及檢察
    官於本院審判期日，對於下列經本院調查之證據方法，均表
    示對證據能力不爭執，復於審判期日就本院一一提示之前揭
    證據方法於言詞辯論終結前，均亦未就所調查之證據主張有
    刑事訴訟法第159 條第1 項不得為證據之情形，是參照上開
    說明要旨，本案經調查之證據，均有證據能力，合先敘明。
貳、實體方面：
一、訊據被告庚○○固坦承前開二個帳戶均是伊所開立之事實，
    惟矢口否認有何幫助詐欺取財之犯行，並辯稱：伊原本將前
    開二帳戶之提款卡放在機車置物箱內之小皮包，但該機車置
    物箱遭撬開，該小皮包亦不見了，伊隨即打電話向合作金庫
    、元大銀行辦理掛失止付，伊並未將該提款卡及密碼交予他
    人使用云云置辯。經查：
(一)、前開合作金庫、元大銀行帳戶均係被告所申請開立，且被害
    人己○○、辛○○、丁○○、丙○○、戊○○、甲○○遭詐
    騙集團成員分別於附表編號1 至6 所示之時間、地點、詐騙
    方式，均一時不察而陷於錯誤，致分別匯款至被告前開二個
    帳戶，且均旋即遭人提領完畢等情，業據被告坦認屬實，且
    有被害人己○○於警詢及偵訊時、被害人辛○○、丁○○、
    丙○○、戊○○、甲○○於警詢中指訴歷歷，並有附表編號
    1 至6 備註欄所示之書證在卷可稽；又上開存、提款之方式
    ，與常見詐騙他人財物之犯罪方法相同，足認被告所開立之
    前揭二個帳戶確實遭詐欺集團使用，供作被害人匯款及詐欺
    集團成員取款用之事實，堪予認屬實。
(二)、再查被告於98年3 月17日以電話向合作金庫、元大銀行辦理
    掛失前開帳戶之金融卡乙節，此據被告供述明確，並有合作
    金庫新竹分行98年10月21日合金新竹字第0980005559號函暨
    合作金庫銀行各類存款每日特殊狀況異動表及元大銀行新竹
    分行98年10月28日元竹字第0980001697號函各1 份（本院卷
    第45、47頁）在卷可稽。然查，被告事後並未至合作金庫、
    元大銀行辦理金融卡掛失及補發手續，且被告供稱：伊將前
    開帳戶之金融卡放在小皮包內，小皮包內尚有戶口名簿影本
    、身分證影本、退伍令影本，將小皮包放在機車置物箱內，
    98年3 月17日發現機車置物箱遭撬開，小皮包不見，伊沒有
    報警云云（詳見臺灣新竹地方法院檢察署98年度偵字第4520
    號偵查卷第6 至8 、24至26頁、98年度偵字第4233號偵查卷
    第23至24頁、本院卷第69頁反面、第70頁反面），苟機車置
    物箱遭撬開且前開物品確實遭竊者，何以被告事後未報警處
    理？亦未至前開銀行辦理申請金融卡補發？此與常情有悖；
    又參酌被告供稱：合作金庫金融卡密碼是00000000，是我、
    我弟生日的組合，元大銀行金融卡密碼是720208，是我的生
    日，沒有將密碼寫在卡片上；戶口名簿影本上同戶籍之人有
    我、我弟、我母親等語（詳見本院卷第70頁反面至71頁）至
    明，則衡諸前開密碼所設定之數字分別有8 碼及6 碼，且排
    列組合顯有不同，縱使戶口名簿上載明被告、被告弟弟、被
    告母親之出生年月日，惟苟非被告將前開二組密碼告知他人
    者，他人如何從0 至9 所列排列組合之數字得知確切的密碼
    組合？況對於取得上開被告合作金庫及元大銀行帳戶提款卡
    之詐欺集團而言，為確保不法利益之取得，其所利用供轉帳
    、匯款之帳戶，必係得以確認不致有遭帳戶申設人掛失而凍
    結帳戶提領權利之風險，當更需掌握各該帳戶提款卡之正確
    密碼，俾得順利指派車手提領或轉匯帳戶內之存款。凡此，
    均足認一經犯罪集團使用之匯款帳戶，必係各該帳戶申設人
    出於自主決定，而將各該帳戶之存摺、提款卡及密碼交付予
    犯罪集團或其所屬之帳戶收購者，否則犯罪集團焉得確保其
    匯款進入各該帳戶後，渠等必得順利提領帳戶內之存款？質
    言之，犯罪集團絕無可能將款項匯入他人非自願所交付之存
    款帳戶，而陷自己於該帳戶申設人若驟然前往掛失止付，該
    集團將無法提領該帳戶內存款之不確定風險中。故被告辯稱
    ：前開二帳戶之提款卡遺失云云，係屬推諉卸責之詞，不足
    採信。因而，前開二個帳戶之提款卡及密碼由被告交付予真
    實姓名年籍資料不詳之人之事實，洵堪認定屬實。
(四)、另參酌被告係專科畢業且有工作經驗之成年人，業據被告陳
    明在卷，其對於將帳戶之提款卡及密碼交予他人而可能供作
    不法使用，依其智識程度，應當有所知悉，又金融帳戶事關
    個人財產權益之保障，其專有性甚高，除非本人或與本人親
    密關係者，難認有何理由需自由流通使用該存摺，且一般人
    均有妥為保管及防止他人任意使用之認識，縱特殊情況偶須
    交付他人使用，亦必深入瞭解他人用途暨其合理性，始予提
    供；而該等專有物品如落入不明人士手中，如未加以闡明正
    常用途，極易被利用為詐騙或其他與財產犯罪有關之工具，
    此乃依一般生活認知所易於體察之常識，而有犯罪意圖者，
    非有正當理由，竟徵求他人提供帳戶，客觀上可預見其目的
    ，多係欲藉該帳戶取得不法犯罪所得，且隱匿帳戶內資金之
    實際取得人之身分，以逃避追查，被告為智識程度正常之成
    年人，自無不知之理，其對向其收取帳戶之人不自己開立帳
    戶卻收取他人金融機構帳戶之舉，豈能無疑？是被告將其所
    有上開帳戶提供予他人使用，雖被告未必對於該收受帳戶犯
    罪集團成員之詐欺對象、手法等內容知之甚詳，惟其應可得
    預見系爭帳戶有可能遭該犯罪集團持以做為詐騙他人款項犯
    罪所用之帳戶，並執為防止司法機關追查詐騙集團成員本身
    而使用之工具，然其對該可能發生之幫助詐欺犯罪事實仍予
    漠視，並執意將其所有上開帳戶存摺、提款卡及密碼等物交
    付他人使用，顯見被告確有幫助該真實姓名年籍不詳之成年
    男子所屬之詐欺集團利用其金融機構帳戶向被害人詐欺取財
    之不確定故意及行為甚明。
(五)、綜上所述，被告交付前揭其所有之合作金庫及元大銀行帳戶
    之提款卡、密碼予他人，主觀上已預見有幫助他人詐欺取財
    之可能性，且客觀上確有提供上揭二帳戶之提款卡及密碼資
    料之行為，則其確有幫助詐欺取財之不確定故意之事實，足
    堪認定屬實。故本件事證明確，被告犯行洵堪認定，應予依
    法論科。
二、按幫助犯之成立，主觀上行為人須有幫助故意，客觀上須有
    幫助行為，意即需對於犯罪與正犯有共同之認識，而以幫助
    之意思，對於正犯資以助力，而未參與實施犯罪之行為者而
    言（最高法院75年度臺上字第1509號、88年度臺上字第1270
    號判決意旨同此見解）。本件被告將其所有之前揭二個銀行
    帳戶存摺、提款卡及密碼交予不詳人士所屬犯罪集團用以詐
    騙被害人己○○、辛○○、丁○○、丙○○、戊○○、甲○○匯入金錢，顯係基於幫助該犯罪集團犯詐欺取得財之犯意
    ，且所為提供帳戶之行為非屬前開詐欺取財犯行之構成要件
    行為，足見被告係以幫助他人犯罪之意思，而參與犯罪構成
    要件以外之行為。核被告所為，係犯刑法第30條第1項 前段
    、第339 條第1 項之幫助詐欺取財罪。又被告以一提供前揭
    二個帳戶之提款卡、密碼之幫助行為，同時幫助詐欺集團成
    員詐得被害人己○○、辛○○、丁○○、丙○○、戊○○、
    甲○○之財物，係一行為而觸犯六個幫助詐欺取財罪，為想
    像競合犯，應從一重之幫助詐欺取財罪處斷。雖檢察官聲請
    簡易判決處刑意旨未論及被告提供其所開立之元大銀行帳戶
    之提款卡及密碼幫助該詐欺集團成員詐欺被害人丁○○、戊○○、甲○○（即附表編號3 、5 、6 ），及提供前開合作
    金庫帳戶之提款卡及密碼幫助該詐欺集團詐欺被害人辛○○
    、丙○○（即附表編號2 、4 ）之部分，惟此部分與檢察官
    原聲請簡易判決處刑部分（即被告提供其所開立之合作金庫
    帳戶幫助該詐欺集團成員詐騙被害人己○○部分，亦即附表
    編號1 ），為想像競合犯之裁判上一罪關係，依審判不可分
    之原則，自為聲請簡易判決處刑效力所及，且經臺灣新竹地
    方法院檢察署以98年度偵字第4233、4520、5178號，臺灣宜
    蘭地方法院檢察署以98年度偵字第3385號，臺灣彰化地方法
    院檢察署以98年度偵字第8023號移送併案審理，本院自得併
    予審理，附此敘明。又被告基於幫助之犯意而為非屬詐欺取
    財犯行之構成要件行為，為幫助犯，爰依刑法第30條第2 項
    之規定，按正犯之刑減輕之。
三、原審以被告罪證明確，予以論罪科刑，固非無見。惟被告除
    交付前揭合作金庫帳戶之提款卡及密碼，供詐欺集團詐騙被
    害人己○○外，同時交付前揭合作金庫、元大銀行帳戶之提
    款卡及密碼，供詐欺集團詐騙被害人辛○○、丁○○、丙○○、戊○○、甲○○，而觸犯幫助詐欺取財罪名，且為檢察
    官聲請簡易判決處刑效力所及，業如前述，原審未及審酌，
    自有未恰，檢察官提起上訴認原審漏未審酌前開附表編號2
    、5 、6 部分，即屬有據，而被告猶持前開辯解否認幫助詐
    欺取財之犯行，提起上訴，為無理由，已如前述，但原審判
    決既有上開可議之處，自應由本院管轄之第二審合議庭予以
    撤銷改判。
四、爰審酌被告將提款卡、密碼等物提供予他人使用，助長他人
    犯罪，增加被害人尋求救濟及偵查犯罪機關查緝犯罪之困難
    ，危害被害人財產安全及社會治安，類此行為已嚴重損及社
    會治安，並斟酌其犯罪之動機、目的、手段、被害人所受損
    害，及迄今尚未賠償被害人所受之損失，以及其犯後否認犯
    行之態度，惟檢察官具體求處有期徒刑6 月，猶嫌過重等一
    切情狀，量處如主文第2 項所示之刑，併予諭知易科罰金之
    折算標準，以資儆懲。
據上論斷，應依刑事訴訟法第455 條之1 第1 項、第3 項、第36
9 條第1 項前段、第364 條、第299 條第1 項前段，刑法第339
條第1 項、第55條、第30條第1 項前段、第2 項、第41條第1 項
前段，刑法施行法第1 條之1 第1 項、第2 項前段，判決如主文
。
本案經檢察官黃致中到庭執行職務。
中    華    民    國    99    年    1     月    6     日
                  刑事第十四庭  審判長法  官  林淑婷
                                      法  官  陳昭筠
                                      法  官  饒金鳳
以上正本證明與原本無異。
本件不得上訴。
                                      書記官  王春森
中    華    民    國    99    年    1     月    6     日
附錄本案論罪科刑法條全文：
中華民國刑法第339 條：
意圖為自己或第三人不法之所有，以詐術使人將本人或第三人之
物交付者，處5 年以下有期徒刑、拘役或科或併科1,000 元以下
罰金。
以前項方法得財產上不法之利益或使第三人得之者，亦同。
前二項之未遂犯罰之。
附表：
 ┌──┬───┬─────┬────────┬───────┬─────┬──────────┐
 │編號│被害人│時      間│ 詐  騙  內  容 │匯  款  情  形│金      額│備              註  │
 │    │      │          │                │              │（新臺幣）│  （證 據 出 處）   │
 ├──┼───┼─────┼────────┼───────┼─────┼──────────┤
 │ 1  │己○○│98年3 月16│詐騙集團成員自稱│98年3 月16日中│6,000 元  │1.被害人己○○於警詢│
 │    │      │日上午11時│網路拍賣賣家且帳│午12時40分許，│          │  、偵訊時之指訴（板│
 │    │      │30分許，在│號mo jojo0830 並│由己○○以網路│          │  檢98偵15765 卷第5 │
 │    │      │其住處上露│佯稱：其以新臺幣│轉帳之方式帳匯│          │  至7 、30至31頁）  │
 │    │      │天拍賣網站│（下同）6,000 元│款至庚○○所開│          │2.臺北縣政府警察局海│
 │    │      │購物      │拍得華碩Eee PC  │立之合作金庫新│          │  山分局新海派出所受│
 │    │      │          │904HAXP-長效6.8 │竹分行帳號0170│          │  理刑事案件報案三聯│
 │    │      │          │小時，但須先匯錢│000000000 號帳│          │  單、內政部警政署反│
 │    │      │          │云云            │戶            │          │  詐騙案件紀錄表、詐│
 │    │      │          │                │              │          │  騙帳戶通報警示、詐│
 │    │      │          │                │              │          │  騙電話斷話簡便格式│
 │    │      │          │                │              │          │  表、己○○所有之國│
 │    │      │          │                │              │          │  泰世華金融卡影本、│
 │    │      │          │                │              │          │  網路交易明細各1 紙│
 │    │      │          │                │              │          │  、網路列印資料1 份│
 │    │      │          │                │              │          │  （乙○98偵15765 卷│
 │    │      │          │                │              │          │  第8至16頁）       │
 │    │      │          │                │              │          │3.被告所有之合作金庫│
 │    │      │          │                │              │          │  帳號0000000000000 │
 │    │      │          │                │              │          │  號帳戶交易資料查詢│
 │    │      │          │                │              │          │  單、合作金庫新竹分│
 │    │      │          │                │              │          │  行98年6 月16日合金│
 │    │      │          │                │              │          │  新竹字第0980003252│
 │    │      │          │                │              │          │  號函暨前開帳戶之開│
 │    │      │          │                │              │          │  戶資料、97年1 月18│
 │    │      │          │                │              │          │  日存摺掛失申請書影│
 │    │      │          │                │              │          │  本、97年1 月1日至9│
 │    │      │          │                │              │          │  8 年3 月18日往來交│
 │    │      │          │                │              │          │  易明細影本各1 份（│
 │    │      │          │                │              │          │  乙○98偵15765 卷第│
 │    │      │          │                │              │          │  18、34至39頁、竹檢│
 │    │      │          │                │              │          │  98聲拘74卷第13至14│
 │    │      │          │                │              │          │  頁反面、彰檢98偵80│
 │    │      │          │                │              │          │  23卷第9 至12頁、竹│
 │    │      │          │                │              │          │  檢98偵4520卷第14至│
 │    │      │          │                │              │          │  19頁）、98年6 月23│
 │    │      │          │                │              │          │  日字第0980003360號│
 │    │      │          │                │              │          │  函暨前開帳戶之開戶│
 │    │      │          │                │              │          │  資料、交易明細1份 │
 │    │      │          │                │              │          │  （竹檢98偵4233卷第│
 │    │      │          │                │              │          │  34至43頁）        │
 ├──┼───┼─────┼────────┼───────┼─────┼──────────┤
 │ 2  │辛○○│98年3 月16│詐欺集團成員自稱│98年3 月16日下│6,000 元  │1.被害人辛○○於警詢│
 │    │      │日，在住處│網路拍賣賣家並佯│午2 時許，在臺│          │  時之指訴（竹檢98聲│
 │    │      │上網購物  │稱：辛○○得以6,│北市大直郵局，│          │  拘74卷第8 至9 頁、│
 │    │      │          │000 元購得PS3 遊│以臨櫃轉帳匯款│          │  竹檢98偵4520卷第9 │
 │    │      │          │戲主機云云      │至庚○○所開立│          │  至10頁）          │
 │    │      │          │                │之前開合作金庫│          │2.郵政跨行匯款申請書│
 │    │      │          │                │帳戶          │          │  1紙（竹檢98聲拘74 │
 │    │      │          │                │              │          │  卷第10頁、竹檢98偵│
 │    │      │          │                │              │          │  4520卷第11頁）    │
 │    │      │          │                │              │          │3.上開合作金庫函覆暨│
 │    │      │          │                │              │          │  該帳戶資料        │
 ├──┼───┼─────┼────────┼───────┼─────┼──────────┤
 │ 3  │丁○○│98年3 月16│詐欺集團成員自稱│98年3 月16日某│8,000 元  │1.被害人丁○○於警詢│
 │    │      │日下午2 時│網路拍賣賣家並佯│時許，以ATM 轉│          │  時之指訴（宜檢98偵│
 │    │      │許，在店內│稱：丁○○下標購│帳匯款至庚○○│          │  3385卷所附之羅東分│
 │    │      │上奇摩拍賣│得數位相機1 部，│所開立之元大銀│          │  局刑案偵卷第1 至2 │
 │    │      │網站購物  │迄今尚未收到款項│行帳號00000000│          │  頁）              │
 │    │      │          │云云            │606140號帳戶  │          │2.自動櫃員機交易明細│
 │    │      │          │                │              │          │  表影本1 紙（宜檢98│
 │    │      │          │                │              │          │  偵3385卷第3頁）   │
 │    │      │          │                │              │          │3.前開合作金庫函覆暨│
 │    │      │          │                │              │          │  該帳戶資料        │
 ├──┼───┼─────┼────────┼───────┼─────┼──────────┤
 │ 4  │丙○○│98年3 月16│詐騙集團成員自稱│98年3 月16日下│6,120 元  │1.被害人丙○○於警詢│
 │    │      │日下午2 時│網路拍賣賣家「陳│午3 時3 分許，│          │  時之指訴（彰檢98偵│
 │    │      │21分許，在│依錚且帳號etvead│由丙○○以網路│          │  8023卷第31頁）    │
 │    │      │其住處上奇│並佯稱：其以6,12│轉帳之方式帳匯│          │2.彰化縣政府警察局員│
 │    │      │摩拍賣網站│0 元拍得無敵CD47│款至庚○○所開│          │  林分局村上派出所受│
 │    │      │購物      │-27號電腦辭典   │立之前開合作金│          │  理各類案件紀錄表、│
 │    │      │          │                │庫帳戶        │          │  內政部警政署反詐騙│
 │    │      │          │                │              │          │  案件紀錄表、受理詐│
 │    │      │          │                │              │          │  騙帳戶通報警示簡便│
 │    │      │          │                │              │          │  格式表、丙○○所有│
 │    │      │          │                │              │          │  之彰化銀行存摺明細│
 │    │      │          │                │              │          │  影本、網路交易明細│
 │    │      │          │                │              │          │  各1 紙、網路列印資│
 │    │      │          │                │              │          │  料1份（彰檢98偵802│
 │    │      │          │                │              │          │  3 卷第4 至7 、13至│
 │    │      │          │                │              │          │  14、16頁）        │
 │    │      │          │                │              │          │3.前開合作金庫函覆暨│
 │    │      │          │                │              │          │  該帳戶資料        │
 ├──┼───┼─────┼────────┼───────┼─────┼──────────┤
 │ 5  │戊○○│98年3 月15│詐欺集團成員自稱│98年3 月16日下│21,000元  │1.被害人戊○○於警詢│
 │    │      │日21時許，│網路拍賣賣家「吳│午3 時許，在臺│          │  時之指訴（竹檢98偵│
 │    │      │在上奇摩拍│小姐」並佯稱：郭│北市○○路，以│          │  5178卷第5-6頁）   │
 │    │      │賣網購物  │馨鎂得以21,000元│ATM 轉帳匯款至│          │2.臺中縣政府警察局霧│
 │    │      │          │購得NIKON D90 數│庚○○所開立之│          │  峰分局吉峰派出所受│
 │    │      │          │位相機1 台云云  │前開元大銀行帳│          │  理詐騙帳戶通報警示│
 │    │      │          │                │戶            │          │  簡便格式表、內政部│
 │    │      │          │                │              │          │  警政署反詐騙案件紀│
 │    │      │          │                │              │          │  錄表、切結書、存摺│
 │    │      │          │                │              │          │  明細、臺中縣政府警│
 │    │      │          │                │              │          │  察局霧峰分局吉峰派│
 │    │      │          │                │              │          │  出所受理刑事案件報│
 │    │      │          │                │              │          │  案三聯單、受理各類│
 │    │      │          │                │              │          │  案件紀錄表各1 紙（│
 │    │      │          │                │              │          │  竹檢98偵5178卷第7 │
 │    │      │          │                │              │          │  至12頁）          │
 │    │      │          │                │              │          │3.上開元大銀行函覆暨│
 │    │      │          │                │              │          │  該帳戶資料        │
 ├──┼───┼─────┼────────┼───────┼─────┼──────────┤
 │ 6  │甲○○│98年3 月17│詐欺集團成員自稱│98年3 月17日晚│29,999元  │1.被害人甲○○於警詢│
 │    │      │日下午5 時│金石堂網路業者並│上9 時15分許，│          │  時之指訴（竹檢98偵│
 │    │      │許        │佯稱：甲○○訂購│在台南縣仁德鄉│          │  4233卷第3至4 頁） │
 │    │      │          │書籍因作業人員疏│中正路2 段1118│          │2.郵政自動櫃員機交易│
 │    │      │          │失造成銀行仍以12│號仁德郵局以AT│          │  明細表1紙、內政部 │
 │    │      │          │期分期扣款，要求│M 轉帳匯款至趙│          │  警政署反詐騙諮詢專│
 │    │      │          │至ATM 辦理取消分│子翔所開立之前│          │  線紀錄表、臺南縣政│
 │    │      │          │期扣款云云      │開元大銀行帳戶│          │  府警察局歸仁分局仁│
 │    │      │          │                │              │          │  德派出所受理刑事案│
 │    │      │          │                │              │          │  件報案三聯單、受理│
 │    │      │          │                │              │          │  各類案件紀錄表、切│
 │    │      │          │                │              │          │  結書、臺南縣政府警│
 │    │      │          │                │              │          │  察局歸仁分局受理詐│
 │    │      │          │                │              │          │  騙帳戶通報警示、詐│
 │    │      │          │                │              │          │  騙電話簡便格式表各│
 │    │      │          │                │              │          │  1 份（竹檢98偵4233│
 │    │      │          │                │              │          │  卷第6 、12至17頁）│
 │    │      │          │                │              │          │3.前開元大銀行函覆暨│
 │    │      │          │                │              │          │  該帳戶資料        │
 ├──┼───┴─────┴────────┴───────┴─────┴──────────┤
 │合計│  合作金庫：編號1、2、4即6,000 元+6,000 元+6,120 元 =18,120元                         │
 │    │+ 元大銀行：編號3、5、6即8,000 元+2,100 元+29,999元 =40,099元                         │
 │    │--------------------------------------------------------------                        │
 │    │                                                     58,219元                         │
 └──┴───────────────────────────────────────────┘

司法院資訊處製作；財團法人民間司法改革基金會備份。
